【裁判字號】    97,審易,602
【裁判日期】    970528
【裁判案由】    詐欺
【裁判全文】
臺灣桃園地方法院刑事判決             97年度審易字第602號
公  訴  人  臺灣桃園地方法院檢察署檢察官
被      告  丁○○
上列被告因詐欺案件，經檢察官提起公訴（97年度偵字第5577號
），嗣被告於準備程序進行中為有罪之陳述，經本院合議庭裁定
由受命法官獨任進行簡式審判程序後，聲請改依協商程序而為判
決，本院判決如下：
    主  文
丁○○幫助意圖為自己不法之所有，以詐術使人將本人之物交付
，處有期徒刑肆月，如易科罰金，以新臺幣壹仟元折算壹日。
    事實及理由
一、本件被告所犯係死刑、無期徒刑或最輕本刑為三年以上有期
    徒刑以外之罪，其於準備程序中就被訴事實為有罪之陳述，
    經本院告知簡式審判程序之旨，並聽取公訴人、被告及辯護
    人之意見後，爰依刑事訴訟法第273 條之1 第1 項規定合議
    裁定由受命法官獨任進行簡式審判程序。
二、丁○○雖明知邇來社會上詐騙集團犯案層出不窮，並可預見
    將自己之金融帳戶交付他人使用，恐遭利用作為人頭帳戶，
    待詐騙集團成員對被害人施以詐欺等不法行為，致被害人陷
    於錯誤將款項匯入其所提供之人頭帳戶，再提領運用，而使
    被害人遭受財產上損害，竟仍不違背其本意，而萌基於幫助
    他人詐欺之犯意，於96年11月6 日某時，在台北縣土城工業
    區附近某處將其所開立之合作金庫銀行大溪分行（以下簡稱
    合庫銀行）帳號000-0000000000000 號帳戶存摺、提款卡，
    以新臺幣（下同）3,000 元之代價出售予真實姓名年籍不詳
    之成年男子，並告知提款卡密碼。嗣該成年男子及其所屬之
    不法詐騙集團於取得前揭帳戶後，竟分別意圖為自己不法之
    所有，基於詐欺取財之犯意，旋利用丁○○上揭合庫銀行帳
    戶，於96年11月11日分別以電話向附表所示之被害人乙○○
    、丙○○、戊○○、甲○○，佯稱其等先前網路購物匯款時
    誤設分期付款或操作錯誤，須操作提款機取消或更改設定等
    語，致附表所示之被害人乙○○、丙○○、戊○○、甲○○
    陷於錯誤，而分別匯款如附表所示之金額至丁○○所提供之
    上開帳戶內，旋遭詐欺集團成員提領一空，嗣經警循線查獲
    。案經乙○○、丙○○、戊○○、甲○○訴由桃園縣政府警
    察局大溪分局報告臺灣桃園地方法院檢察署偵查後起訴。
三、證據名稱：
  (一)被告於本院準備程序中之自白。
  (二)證人即被害人乙○○、丙○○、戊○○、甲○○於警詢中之
    證述。
  (三)被告合庫銀行之活儲存款存款印鑑卡、新開戶建檔登錄單各
    1 紙、存摺存款綜合存款客戶當月份交易資料查詢單2 紙、
    中華郵政公司自動櫃員機儲戶交易明細表4 紙附卷可稽。
四、本件經檢察官與被告於審判外達成協商之合意且被告已認罪
    ，其合意內容為：就其幫助詐欺部分，被告願受科刑範圍為
    有期徒刑4 月。經查，上開協商合意並無刑事訴訟法第455
    條之4 第1 項所列情形之一，檢察官聲請改依協商程序而為
    判決，本院爰不經言詞辯論，於協商合意範圍內為協商判決
    ，合予敘明。
五、附記事項：
  (一)被告出售上開合庫銀行帳戶存摺、提款卡等資料供詐欺集團
    成員犯罪所用，集團成員先後騙取財物得逞數次，雖有數名
    被害人，惟因被告僅有一幫助行為，係一行為侵害數法益，
    為同種想像競合犯，依刑法第55條規定，從一幫助詐欺取財
    罪處斷。
  (二)又共同正犯因相互間利用他方之行為，以遂行其犯意之實現
    ，本於責任共同之原則，有關從刑之沒收部分，雖他共同正
    犯所有供犯罪所用之物，亦應於其本身所處主刑之後，併為
    沒收之諭知，幫助犯則僅對犯罪構成要件以外之行為為加工
    ，且無共同犯罪之意思，自不適用該責任共同之原則，對於
    正犯所有供犯罪所用或因犯罪所得之物，勿庸併為沒收之宣
    告（最高法院八十六年度台上字第六二七八號判決參照），
    然查被告係出售存摺、提款卡予他人，該等存摺、提款卡已
    非被告所有，雖供犯本案幫助犯罪所用之物，本院仍毋庸予
    以宣告沒收。
六、應適用之法條：刑事訴訟法第273 條之1 第1 項、第455 條
    之4 第2 項、第455 條之8 ，刑法第30條第1 項前段、第2
    項、第339 條第1 項、第55條、第41條第1 項前段，刑法施
    行法第1 條之1 第1 項、第2 項前段。
七、本判決除有刑事訴訟法第455 條之4 第1 項第1 款、第2 款
    、第4 款、第6 款、第7 款所定情形之一，或違反同條第2
    項規定者外，不得上訴。
八、如不服本件判決，得自收受判決送達之日起10日內，向本院
    提出上訴書狀，上訴於第二審法院。
本案經檢察官鄭堤升到庭執行職務。
中    華    民    國    97    年    5     月    28    日
                  刑事庭  法  官  徐  培  元
以上正本證明與原本無異。
                          書記官  楊  美  慧
中    華    民    國    97    年    5     月    28    日
附表：
┌─┬───┬──────┬─────┬────────┐
│編│被害人│匯款時間    │匯款金額（│匯入帳戶        │
│號│      │            │新臺幣）  │                │
├─┼───┼──────┼─────┼────────┤
│1 │乙○○│96年11月11日│29983元   │合作金庫銀行大溪│
│  │      │18時13分    │          │分行帳號000-0000│
│  │      │            │          │000000000號帳戶 │
├─┼───┼──────┼─────┼────────┤
│2 │丙○○│96年11月11日│29989元   │同上            │
│  │      │17時38分    │          │                │
├─┼───┼──────┼─────┼────────┤
│3 │戊○○│96年11月11日│29983元   │同上            │
│  │      │18時48分    │          │                │
├─┼───┼──────┼─────┼────────┤
│4 │甲○○│96年11月11日│29989元   │同上            │
│  │      │18時37分    │          │                │
└─┴───┴──────┴─────┴────────┘
附本件論罪科刑之主要法條：
中華民國刑法第339條第1項
意圖為自己或第三人不法之所有，以詐術使人將本人或第三人之
物交付者，處5 年以下有期徒刑、拘役或科或併科1 千元以下罰
金。


司法院資訊處製作；財團法人民間司法改革基金會備份。
